【裁判字號】    95,訴,8320
【裁判日期】    950830
【裁判案由】    返還信用卡消費貸款
【裁判全文】
臺灣臺北地方法院民事判決              95年度訴字第8320號
原      告  國泰世華商業銀行股份有限公司
法定代理人  甲○○
訴訟代理人  乙○○
                        報之名.
被      告  丙○○
上列當事人間返還信用卡消費款事件，本院於民國九十五年八月
二十八日言詞辯論終結，判決如下：
    主  文
被告應給付原告新台幣伍拾萬參仟零壹拾參元，及其中本金新台
幣肆拾陸萬伍仟玖佰玖拾參元部分，自民國九十五年七月五日起
至清償日止，按年息百分之十九點七計算之利息。
訴訟費用由被告負擔。
    事實及理由
一、原告起訴主張(一)被告於民國90年3月19日、94年9月14日與原
    告成立信用卡使用契約，向原告請領威士信用卡（卡號分別
    為0000-0000-0000-0000，0000-0000-0000-0000）使用，依
    信用卡約定條款第14、15條之約定，被告即得於特約商店記
    帳消費，但應於當期繳款截止日前向原告清償或以循環信用
    方式繳付最低應繳金額，依原告信用卡約定條款第15、21、
    22條約定，除喪失期限利益外，應另行給付債權人按年息
    19.7%之利息。截至95年7月4日止，帳款尚餘新台幣（下同
    ）31,455元，及其中本金28,869元未按期繳付。(二)被告另於
    93年7月7日與原告成立簡易通信貸款契約，向原告貸款280,
    000元，約定分50期清償，依約每月應繳月付金7,800元（含
    手續費 2,200元），併入信用卡帳單中與信用卡消費帳款一
    同繳納。依約定條款第 1條之約定，如未依約於繳納期限前
    繳款或未繳繳足月付金時，原告得將未繳金額之本金部分，
    或經原告主張視為到期本金部分，按信用卡循環利率（年息
    19.7%）計算之利息。依約定條款第 4、5條之約定，倘為延
    遲繳款經原告主張暫停被告信用卡之權利時，除喪失期間利
    益，視同全部到期。截至95年7月4日止，帳款尚餘22,786元
    ，及其中本金21,045元未按期繳付。(三)被告另於93年7月7日
    與原告成立簡易通信貸款契約，向原告貸款 280,000元，未
    清償部分235,200元由原告於94年3月30日以感恩回饋專案同
    意續約展延，約定分 60期清償，按年息14.8%計算之利息，
    採本利平均攤還方式按月計付本息，併入信用卡帳單中與信
    用卡消費帳款一同繳納。依約定條款第 1條之約定，如未依
    約於繳納期限前繳款或未繳足月付金時，原告得將未繳金額
    之本金部分，或經原告主張視為到期之本金部分，按信用卡
    循環利率（年息19.7%）計算之利息。截至 95年7月4日止，
    帳款尚餘241,176元，及其中本金224,257元未按期繳付。(四)
    被告另於 94年5月11日與原告成立簡易通信貸款契約，向原
    告貸款210,000元，按年息18.5%計算之利息，約定分60期清
    償，依年金法按月計付本息，併入信用卡帳單中與信用卡消
    費帳款一同繳納。依約定條款第 1條之約定，如未依約於繳
    納期限前繳款或未繳足月付金時，原告得將未繳金額之本金
    部分，或經原告主張視為到期之本金部分，按信用卡循環利
    率（年息19.7%）計算之利息。截至 95年7月4日止，帳款尚
    餘207,596元，及其中本金191,822元未按期繳付。(五)查被告
    至95年7月4日止，帳款尚餘 503,013元未按期繳付，（信用
    卡帳款金額為31,455元，簡易通信貸款471,558元），屢向
    被告催討，均置之不理，爰依信用卡契約及簡易通信貸款契
    約，請求被告給付如主文所示之金額及利息。
二、被告則以：其已與原告債務協商等語置辯。
三、原告主張之事實，已據其提出信用卡申請書影本、信用卡約
    定條款影本、簡易通信貸款申請書、簡易通信貸款約定條款
    、消費帳款債權明細表影本為證，並為被告所不爭執，僅辯
    稱其已和原告債務協商云云，惟原告陳稱兩造尚未就債務協
    商之結果簽約等語，兩造間既尚未成立和解契約，則原告依
    兩造間之信用卡使用契約及簡易通信貸款契約之約定，請求
    被告給付積欠之金額，即屬有據。
四、從而，原告依兩造信用卡使用契約及簡易通信貸款契約之約
    定，請求被告給付信用卡帳款31,455元、簡易通信貸款471,
    558元，共503,013元及如主文所示之利息，為有理由，應予
    准許。
五、結論：原告之訴為有理由，依民事訴訟法第78條、判決如主
    文。
中    華    民    國    95    年    8     月    30    日
                  民事第六庭    法  官  郭美杏
以上正本係照原本作成
如對本判決上訴，須於判決送達後20日內向本院提出上訴狀
中    華    民    國    95    年    8     月    30    日
                                書記官  潘惠梅


司法院資訊處製作；財團法人民間司法改革基金會備份。
